Ministère des Colonies. Généralités
Archives nationales d'outre-mer
- Affaires militaires, 1797/1883; GEN 17, 51 à 53, 56, 60, 94, 117, 257, 263, 287, 292, 294, 311, 315 à 316, 337, 340, 357, 361, 367, 371, 443, 462, 465 à 466, 471, 477, 479, 481, 501, 549, 559, 562, 564 à 576, 578 à 592, 594 à 598, 600 à 617, 620, 622, 624, 628, 636, 641, 656, 662 à 663, 665, 667 à
  - Génie militaire, 1797/1883; GEN 311, 567, 573 à 576, 580, 595, 601, 604 à 608, 610 à 617, 624, 628
    - Compagnies indigènes du Génie, formation, organisation, personnel, 1860-1875; GEN 617; GEN 617/2694
      Il s'y adjoint 2 livres de détail de la Compagnie indigène du Génie de Sainte Marie de Madagascar.
    - Envoi d'états de situation et de folios matricules, 1861-1870; GEN 608; GEN 608/2676; 0.143
    - Personnel: demandes d'emplois, mutations, avancements, etc..., 1861-1879; GEN 616; GEN 616/2693; 0.167
    - Ouvriers indigènes du génie, habillement et équipement, 1862; GEN 610; GEN 610/2678
    - Ouvriers indigènes du génie: nominations, états de situation, soldes, congés, etc..., 1862-1865; GEN 610; GEN 610/2680
    - Inspection générale, 1862-1865; GEN 613; GEN 613/2687; 0.167
    - Personnel, propositions pour la légion d'honneur, 1862-1877; GEN 615; GEN 615/2692; 0.167
    - Compagnies indigènes d'ouvriers du Génie: factures, envois etc..., 1864; GEN 610; GEN 610/2681
    - Etats des frais de tournées, 1864-1866; GEN 608; GEN 608/2675
    - Compagnies indigènes d'ouvriers du Génie: correspondance générale, 1865-1870; GEN 604; GEN 604/2671; 0.143
    - Rapport de la sous-commission chargée d'étudier l'organisation du Génie militaire aux colonies, 1865; GEN 311; GEN 311/2029
    - Instruction du 26 janvier 1866, application aux colonies, GEN 574; GEN 574/2626
    - Durée du séjour aux colonies des officiers et adjoints du Génie, 1869-1873; GEN 614; GEN 614/2690; 0.167
    - Artillerie, Génie, constructions militaires (toutes colonies): approbation des budgets, 1869-1879; GEN 575; GEN 575/2628
    - Embarquement et débarquement des officiers et des gardes, 1872-1879; GEN 614; GEN 614/2691
    - Relevé des propriétés de l'Etat affectées aux services militaires, 1875-1878; GEN 573; GEN 573/2624
    - Personnel; Inspection générale, 1877-1879; GEN 614; GEN 614/2689
    - Personnel; Inspection générale, 1880-1882; GEN 613; GEN 613/2688
    - Ressources extraordinaires, dépenses pour les fortifications coloniales, 1881-1883; GEN 567; GEN 567/2617
- Travaux publics, 1819/1919; GEN 3, 52, 60, 91, 93, 257, 288, 311, 315 à 316, 328 à 329, 333, 337, 359, 546, 660
  - Généralités, GEN 91, 311, 315, 328 à 329, 333, 359
    - Documents divers, 1827-1877; GEN 315; GEN 315/2064
    - Charges et conditions à imposer aux entrepreneurs, 1828-1835; GEN 333; GEN 333/2111; 0.125
    - Examens à faire, sous le rapport de l'art, de divers projets de travaux à la Martinique et au Sénégal, 1839; GEN 328; GEN 328/2099
    - Fermeture des ateliers du gouvernement les dimanches et jours fériés, 1851; GEN 311; GEN 311/2041
    - Demandes d'exemplaires des recueils imprimés des conditions générales et prix de base des travaux des Ponts et Chaussées, 1858; GEN 311; GEN 311/2028
    - Demande d'exemplaires de la collection de dessins lithographiés publiée par l'administration des travaux publics, 1858; GEN 311; GEN 311/2035
    - Demande d'exemplaires d'une circulaire concernant les projets de travaux soumis à l'approbation ministérielle, 1861; GEN 311; GEN 311/2033
    - Proposition de remettre en vigueur les dispositions qui confèrent au conseil des travaux de la marine l'examen des projets de travaux concernant les colonies, 1861; GEN 315; GEN 315/2061
    - Ponts et chaussées: inspections au Sénégal, à la Guyane et aux Antilles, 1862; GEN 329; GEN 329/2100
    - Travaux opérés sur des bâtiments civils appartenant à l'Etat ou occupés par des services payés au compte métropolitain, 1862; GEN 311; GEN 311/2032
    - Question de l'application aux colonies des règlements sur les travaux mixtes, 1863-1864; GEN 311; GEN 311/2030
    - Offres de services relatives à un nouveau système de constructions métalliques par M. Mongé, 1863; GEN 311; GEN 311/2031
    - Collections de dessins formant le Portefeuille des élèves de l'Ecole des Ponts et Chaussées, adressée aux diverses colonies, 1863-1876; GEN 328; GEN 328/2091
    - Questions de comptabilité et interprétation de règlementations en la matière, 1872; GEN 329; GEN 329/2107
    - Correspondance diverse, 1885-1899; GEN 329; GEN 329/2104
    - Affaires générales, 1887-1896; GEN 328; GEN 328/2089
    - Finances; Approvisionnements; Constructions, 1888-1894; GEN 328; GEN 328/2088
    - Guadeloupe et Mayotte, marchés relatifs à diverses fournitures: dragues, chaudières, persiennes, etc..., 1892-1907; GEN 359; GEN 359/2158; 0.167
    - Demande des mesures à prendre dans les pays sujets aux tremblement de terre, 16 juin 1893; GEN 91; GEN 91/868
  - Personnel, 1819/1901; GEN 315 à 316, 328 à 329, 337, 546
    - Ingénieurs des Ponts et Chaussées, 1819-1848; GEN 315; GEN 315/2060
    - Ponts et Chaussées, personnel, 1850-1885; GEN 328; GEN 328/2090
    - Documents législatifs, circulaires, correspondance diverse concernant le personnel des travaux publics coloniaux, 1851-1901; GEN 329; GEN 329/2105
    - Demandes d'emploi dans les Ponts et Chaussées aux colonies, 1859-1869; GEN 546; GEN 546/2582
    - Actes portant organisation du service des travaux publics, 1867-1873; GEN 316; GEN 316/2066
    - Ponts et Chaussées, personnel, 1867-1879; GEN 337; GEN 337/2116
    - Recrutement des fonctionnaires des Ponts et Chaussées; Administration générale des Ponts et Chaussées, etc..., 1872-1889; GEN 316; GEN 316/2071
    - Nomination à des grades supérieurs de six conducteurs des Ponts et Chaussées, 1878-1884; GEN 316; GEN 316/2068
    - Avancement et notes des ingénieurs des Ponts et Chaussées détachés aux colonies, 1879-1881; GEN 316; GEN 316/2065
    - Concours pour l'emploi de conducteur des Ponts et Chaussées du cadre métropolitain, 1879-1881; GEN 316; GEN 316/2067
  - Chemins de fer, 1853/1919; GEN 60, 93, 257, 311, 328 à 329, 660
    - Projet d'établissement de chemins de fer et de communications téléphoniques aux colonies, 1853; GEN 311; GEN 311/2037
    - Considérations sur le mode de construction et d'exploitation des chemins de fer aux Etats-Unis et l'application qui pourrait en être faite dans nos colonies par M. Pastoureau, ingénieur de la marine, 1857; GEN 311; GEN 311/2036
    - Demandes de documents, 1866-1889; GEN 328; GEN 328/2095
    - Chemin de fer à rail unique (système Lartigue), utilisations possibles à Guadeloupe et au Tonkin, 1884-1885; GEN 93; GEN 93/881a
    - Correspondance du ministère des Colonies avec le ministère des travaux publics concernant les statistiques des chemins de fer, 1886-1896; GEN 328; GEN 328/2096
    - Législation des autorisations de concessions de chemins de fer aux colonies, 1890-1919; GEN 660
    - Demandes de dossiers et renseignements, 1895-1901; GEN 329; GEN 329/2102
    - Proposition faite au ministre des Colonies d'établir des transports ferroviaires et fluviaux en Afrique, en Asie et à Madagascar, 1896; GEN 60; GEN 60/600
    - Demandes d'emploi, 1896; GEN 328; GEN 328/2097
    - Règlements, rapports, etc... concernant les chemins de fer coloniaux en général, 1897-1898; GEN 329; GEN 329/2106
    - Rapports sur le monorail portatif Caillet, 1900; GEN 257; GEN 257/1772
  - Travaux hydrauliques, 1823/1876; GEN 3, 52, 288, 311, 328, 333
    - Communications à M. l'Inspecteur général des travaux maritimes, 1823-1845; GEN 333; GEN 333/2112
    - Forage de puits artésiens aux colonies: correspondance, rapports etc... relatif à ces travaux dans les différentes colonies, 1829-1846; GEN 288; GEN 288/1921
    - Demande de renseignements sur les dépenses imputables sur le chapitre XI, 1852; GEN 311; GEN 311/2038
    - Dossier relatif à l'analyse d'échantillons de roches, 1854-1855; GEN 52; GEN 52/433
    - Envoi d'ouvrages sur l'art des constructions civiles hydrauliques et maritimes, 1856-1876; GEN 328; GEN 328/2092
    - Notice sur le puits artésien de Passy par C. Maurice (imprimé), Paris, Bouchard-Huzard, 1856 in 8° 21p. plans - hors texte, GEN 3; GEN 3/18
    - Mémoire sur la situation actuelle des eaux publiques de la ville de Naples par Luigi Cangiano, suivi de quelques observations sur les puits artésiens par Ch. Laurens (imprimé), Neuilly Guiraudet, 1860 in 8° 60p., GEN 3; GEN 3/16
  - Balisage des côtes, sémaphores, 1890/1897; GEN 328 à 329
    - Balisage des côtes et renseignements sur les sémaphores des colonies françaises, 1890-1897; GEN 329; GEN 329/2103
    - Renseignements sur les sémaphores des colonies, 1896; GEN 328; GEN 328/2094
- Postes et télégraphes, 1836/1905; GEN 53, 311, 380, 447 à 453, 457 à 458, 460, 466 à 468, 470, 472 à 473, 475 à 478, 480, 522, 539
  - Correspondance par envoi de lettres et paquets aux colonies, 1836-1853; GEN 380; GEN 380/2220
  - Echange des correspondances entre la France et ses colonies, entre la France et les pays étrangers, 1846-1876; GEN 458; GEN 458/2372; 0.143
  - Renseignements sur les liaisons intercontinentales; Tarifs postaux et télégraphiques, etc..., 1847-1904; GEN 466; GEN 466/2382
  - Correspondances entre la France et le bassin méditerranéen, 1857-1858; GEN 522; GEN 522/2507
  - Mesures de précaution à prendre lorsque des fils de la télégraphique sont posés dans les voisinages des magasins à poudre, 1858; GEN 311; GEN 311/2047
  - Dépêches adressées aux diverses colonies au sujet du fonctionnement du service, 1874-1881; GEN 449; GEN 449/2363; 0.143
  - Statistiques publiées par le bureau international, 1881-1892; GEN 480; GEN 480/2405; 0.167
  - Service postal, 1881-1905; GEN 470; GEN 470/2388
    Correspondance générale: renseignements sur les voies de communications internationales, statistique postale, assurance des colis postaux, spoliation, pertes, affaires comptables.
  - Rapports et correspondance sur les montants d'affranchissements pour les différents pays, 1882-1886; GEN 472; GEN 472/2397; 0.143
  - Documents du Bureau International de l'Union Postale Universelle, 1882-1888; GEN 448; GEN 448/2362
  - Entretien du Bureau international de Berne, 1882-1895; GEN 467; GEN 467/2385
  - Colis postaux, 1883-1891; GEN 468; GEN 468/2386
    Liquidations de comptes avec les compagnies maritimes.
  - Documents du Bureau International de l'Union Postale Universelle, 1884-1885; GEN 460; GEN 460/2374; 0.143
  - Union Universelle Postale, Bureau de Berne, Congrès de Lisbonne, 1885-1887; GEN 476; GEN 476/2401; 0.143
    Correspondance générale relative au congrès de Lisbonne.Correspondance entre le Bureau de Berne et le ministère quant au fonctionnement de la poste dans divers pays.
  - Union Postale Universelle: correspondance avec le ministère quant au fonctionnement des postes dans divers pays, 1886; GEN 475; GEN 475/2400; 0.143
  - Documents du Bureau International de l'Union Postale Universelle, 1887-1888; GEN 453; GEN 453/2367; 0.143
  - Bordereaux énumératifs de pièces, 1890-1891; GEN 447; GEN 447/2361
  - Documents du Bureau International de l'Union Postale Universelle, 1890-1892; GEN 452; GEN 452/2366; 0.143
  - Comptes de transport des colis-postaux, 1890-1893; GEN 457; GEN 457/2371; 0.143
  - Documents du Bureau International de l'Union Postale Universelle, 1892; GEN 451; GEN 451/2365; 0.143
  - Colis postaux, 1892-1893; GEN 473; GEN 473/2398; 0.143
  - Comptes de colis postaux, 1892-1893; GEN 477; GEN 477/2402
  - Corrections à la nomenclature internationale des bureaux télégraphiques, 1893; GEN 467; GEN 467/2384
  - Documents du Bureau International de l'Union Postale Universelle, 1893; GEN 450; GEN 450/2364; 0.143
  - Comptes de colis postaux, 1894; GEN 478; GEN 478/2403; 0.167
  - Emploi du timbre de 0f10 à Diégo-Suarez, Nossi-bé et au Congo français, 1895; GEN 539; GEN 539/2569
  - Demande d'un relevé graphique des lignes et bureaux télégraphiques, 1897-1898; GEN 467; GEN 467/2383
  - Extension des mandats d'articles d'argent entre la France et les colonies, 1899; GEN 53; GEN 53/509
- Missions et explorations, 1817/1917; GEN 35, 41 à 42, 48, 53, 56, 90, 243, 257, 294, 304 à 305, 313, 446, 668
  - Organisation des missions, 1817/1905; GEN 35, 48, 53, 243, 257, 446
    - Jardin du Roi, recherches d'objets d'histoire naturelle, 1817-1841; GEN 35; GEN 35/280
      Instructions aux naturalistes voyageurs.Recherches de mollusques.Recherches sur les poissons toxicophores des Antilles par Moreau de Jonnès.Correspondance générale.
    - Instruction du Muséum aux voyageurs, etc...: correspondance relative à leur composition et à leur diffusion, 1817-1846; GEN 48; GEN 48/368; 0.167
    - Instructions (imprimées) pour les voyageurs dans les colonies, rédigées par le Muséum; Mémoire (imprimé) sur la génération des animaux à Bourse, 1818-1845; GEN 48; GEN 48/376
    - Documents relatifs à des expéditions extraordinaires envoyées aux colonies et aux frais nécessités par ces expéditions, 1819-1820; GEN 53; GEN 53/476
    - Renseignements sur des personnes devant faire partie de missions, 1883-1902; GEN 446; GEN 446/2360
      En particulier la nomination de BAYOL comme Lieutenant gouverneurs des Rivières du sud comme successeur au consul BARESTE.Remboursement des frais de transport du capitaine du génie KLEIN de Nouvelle-Calédonie.
    - Demandes d'emplois pour des diverses missions; Demandes d'organisation de missions, etc., 1885-1905; GEN 243; GEN 243/1719
    - Missions et études coloniales, crédits de ce chapitre, 1895; GEN 257; GEN 257/1766
  - Voyages de naturalistes, missions, 1917/1917; GEN 41 à 42, 48, 56, 90, 294, 304 à 305, 313, 668
    - Leschenault de la Tour, 1817-1824; GEN 48; GEN 48/370
      Mission dans l'Inde, aux Antilles et à Cayenne (correspondance, rapports, etc...).
    - Delalande, 1818-1820; GEN 42; GEN 42/335
      Voyage au Cap de Bonne-Espérance.
    - Brachelot de la Pylaie, 1818-1821; GEN 42; GEN 42/334
      Voyage à Terre-Neuve et Saint-Pierre-et-Miquelon.
    - Correspondance relative aux voyages de divers naturalistes, 1819; GEN 42; GEN 42/348
    - L'Herminier, 1819; GEN 48; GEN 48/373
      Séjour à la Guadeloupe.
    - Envoi de deux naturalistes en Guyane, propositions et nominations, 1819-1820; GEN 48; GEN 48/369
    - Godefroy, 1819-1821; GEN 42; GEN 42/338
      Voyage aux Philippines.
    - Bompland, 1819-1821; GEN 42; GEN 42/333
      Mission en Amérique du Sud.
    - Havet, 1819-1823; GEN 42; GEN 42/337
      Voyage à Madagascar.
    - Perrotet, 1820-1824; GEN 48; GEN 48/371
      Mission à la Guadeloupe, au Sénégal, à Cayenne.
    - Plee, 1820-1826; GEN 48; GEN 48/372
      Séjour à la Martinique, voyage dans les Grandes Antilles, sa mort.
    - Gaubert, 1821-1826; GEN 42; GEN 42/336
    - Dussumier, 1821-1830; GEN 42; GEN 42/345
      Demande de Légion d'honneur, rapports sur ses voyages.
    - Millbert, 1823; GEN 42; GEN 42/331
      Passage New York-Paris.
    - Doumerc, 1824; GEN 48; GEN 48/374
      Voyage en Guyane.
    - Duvancel, 1824-1825; GEN 42; GEN 42/332
      Sa mort à Madras.
    - Grandsire, 1826-1831; GEN 48; GEN 48/375
      Voyage en Amazonie, sa mort.
    - Renseignements sur les cultures du Brésil; Recommandations en faveur de Martin; Naturalistes voyageurs, 1827; GEN 42; GEN 42/346
    - Relations de voyages, rapports (manuscrits pour publication dans la Revue mont. et colonie), etc... sur la flore, la situation sociale, les productions de différentes colonies d'outre-mer, 1827-1903; GEN 313; GEN 313/2051
      D'HERISSON: Formation d'un établissement au Brésil (1827).Projet en Nouvelle-Zelande (1838).Gisement de Guano aux Malden (1865).CHAPLAIN: Les forêts aux Indes anglaises.MONTPEYRAT: Note sur les "Mousseno" de la province de Muong Sing (Loas) (1903).SPIRE: La culture des arbres fruitiers à Java.
    - Lippold, 1828; GEN 42; GEN 42/342
      Proposition sans suite d'établissement à Madagascar.
    - Jacquemont, 1828-1833; GEN 42; GEN 42/339
      Voyage aux Indes, sa mort à Bombay.
    - Lacordaire, 1830; GEN 42; GEN 42/330
      Mission à Cayenne.
    - Goudot, 1831-1834; GEN 42; GEN 42/347
    - Roux, 1831-1835; GEN 42; GEN 42/343
      Projet de voyage au Sénégal, voyage en Egypte et dans l'Inde, sa mort à Bombay.
    - Envoi par Jailler, habitant Saint Marie de Madagascar, de curiosités de ce pays, destinées à la Société d'Agriculture de l'Aube, 1832; GEN 42; GEN 42/340
    - Sganzin, 1832-1833; GEN 42; GEN 42/341
      Rapport sur Madagascar.
    - Mission de Perrotet dans l'Inde au sujet de la soie; Suppression de l'emploi de botaniste-agriculteur; Essai d'exploitation de la soie, 1833-1843; GEN 41; GEN 41/326
    - Vers à soie, mission Perrotet, 1840-1842; GEN 41; GEN 41/327
      Mission dans le midi de la France, aux Antilles, à Cayenne.Correspondance diverses.Rapport de Perrotet sur la mission relative à la sériciculture.
    - Troc, Côte Occidentale de l'Afrique, 1842; GEN 56; GEN 56/572
      Rapport sur cette question.
    - Missions scientifiques, circulaires sur cet objet à l'administration locale; Voyage dans nos colonies et en Chine d'un agent commercial suédois, etc..., 1843-1844; GEN 42; GEN 42/349
    - Explorations africaines de Raffenel, publication de ces voyages, 1844-1856; GEN 304; GEN 304/1994
    - Mission de M. Pigeard; Echange d'Albréda; Echange de territoire dans l'Inde; Immigration, 1856-1857; GEN 90; GEN 90/841
    - Préparation de la mission Mizon au Soudan et au Tchad, instructions et matériels, 1890-1891; GEN 294; GEN 294/1962
      Liste et prospectus de matériel, rapport au ministre (minute). Demande d'allocation complémentaire d'H. Coudran pour sa mission en Amazonie.
    - Etude de Sevin Desplaces sur les explorations françaises en Afrique, 1893-1895; GEN 305; GEN 305/2000
    - Diard, s.d.; GEN 42; GEN 42/344
      Projet de colonisation en Cochinchine, demande de Légion d'honneur.
    - Note du père Janssen sur la situation au Hedjaz (Arabie Saoudite), mission du 14 février-6 mars 1917, GEN 668; GEN 668/2873
- Cultes, GEN 2, 56, 58 à 59, 63 à 76, 79, 86, 91, 93, 194, 198, 201 à 203, 205, 209 à 219, 222, 225 à 227, 250, 257, 260, 292, 464, 493 à 495, 665, 670 à 676, 680 à 685
  - Généralités, GEN 63, 65, 67, 75, 86, 194, 202, 205, 209, 213, 215, 217, 222, 225, 665
    - Voyages aux frais du gouvernement de plusieurs missionnaires, 1676-1830; GEN 213; GEN 213/1544; 0.143
    - Note au maréchal de Castries, demandant des documents sur le clergé, 1780-1787; GEN 665; GEN 665/2817
    - Réduction ou suppression des fêtes aux colonies, 1786-1787; GEN 86; GEN 86/785
    - Correspondance diverses avec: les administrateurs de ports, les vicaires généraux de l'archevêché de Paris, les archevêques et évêques français, le grand aumônier de France, 1809-1851; GEN 67; GEN 67/658; 0.125
    - Correspondance générale avec: le ministère de l'Intérieur, le ministère des Cultes, les ministères des Affaires ecclésiastiques, le ministère de l'Instruction publique, 1815-1855; GEN 75; GEN 75/693
    - Documents historiques sur l'organisation du culte aux colonies, 1823-1860; GEN 222; GEN 222/1608; 0.143
      Gravure: M. L'Abbé Moussa du Sénégal officiant à l'autel portatif donnée par S. M. Marie-Aurélie... (photocopie, originel classé pièce 18 R-C).
    - Publication des actes du Saint Siège aux colonies, 1827-1865; GEN 215; GEN 215/1567; 0.143
    - Dossier relatif à la messe militaire à Lorient, 1830-1831; GEN 63; GEN 63/641
    - Documents relatif à la procession du 15 août de Louis XIII; Extrait du Moniteur du jeudi 11 août 1831, GEN 63; GEN 63/637
    - Législation des cimetières et des transports de corps aux colonies, 1831-1881; GEN 63; GEN 63/636
    - Quêtes pour les pauvres dans les différentes colonies, 1839-1856; GEN 202; GEN 202/1502; 0.143
    - Projet de rattacher la direction du culte aux colonies à la juridiction de l'archevêque de Paris, 1842; GEN 222; GEN 222/1604
    - Envois de prêtres dans les colonies à esclaves, 1844-1846; GEN 222; GEN 222/1603
    - Projet de réorganisation du clergé colonial; Documents antérieurs à l'organisation des évêchés coloniaux, 1845-1848; GEN 222; GEN 222/1607
    - Sépultures et exhumations aux colonies, 1847-1856; GEN 63; GEN 63/644
    - Rapport de M. de Broglie sur l'influence du clergé aux colonies, 1850; GEN 222; GEN 222/1602
    - Travaux de la commission par l'évêque de Langres pour l'examen des questions relatives aux évêchés coloniaux, 1850; GEN 222; GEN 222/1601
    - Honneurs et préséances dans les églises, 1851-1879; GEN 217; GEN 217/1575; 0.143
    - Renseignements demandés par le ministère des Cultes sur l'état des congrégations religieuses dans les colonies à évêchés, 1852; GEN 65; GEN 65/646
    - Mode de nomination des supérieurs dans les colonies à évêchés, 1852; GEN 65; GEN 65/647
    - Dossier au sujet du décret du 31 janvier 1852 concernant les congrégations et communautés religieuses de femmes et au sujet de la circulaire du 8 mai 1852, GEN 65; GEN 65/648
    - Prières publiques dans les colonies, 1852-1856; GEN 225; GEN 225/1619; 0.143
    - Tarif des oblations dans les différentes colonies, 1852-1876; GEN 202; GEN 202/1501
    - Nomination par les évêques des présidents et secrétaires des conseils de fabrique, lorsqu'il n'y est pas pourvu par ces conseils eux-mêmes, 1853; GEN 202; GEN 202/1500
    - Demande de subvention en faveur d'une association catholique fondée à Sierra-Leone (colonies anglaise) pour la création d'une mission, d'une chapelle et d'un hôpital, 1854; GEN 65; GEN 65/653
    - Question de l'autorisation préalable du gouverneur pour la publication des bulles dogmatiques du Saint Siège, 1855; GEN 215; GEN 215/1564
    - Exécution dans les trois colonies à évêchés de l'article 19 du décret du 3 février 1851 qui soumet le régime des fabriques dans ces colonies aux dispositions prescrites par le décret du 30 décembre 1809, 1856; GEN 202; GEN 202/1498
    - Correspondance relatives au décret du 19 février 1859 qui a détaché le service des cultes aux colonies du département des cultes pour le placer dans les attributions du département de l'Algérie et des colonies, 1858-1859; GEN 225; GEN 225/1622
    - Publications aux colonies de l'encyclique papale du 21 novembre 1873, 1874-1884; GEN 215; GEN 215/1561
    - Dons et legs en faveur de fondations religieuses aux colonies, 1875-1905; GEN 209; GEN 209/1522; 0.143
    - Interdiction de convocations officielles ordonnant d'assister aux cérémonies religieuses, 1879; GEN 63; GEN 63/643
    - Difficultés relatives aux processions, 1879-1880; GEN 63; GEN 63/639
    - Lettres pastorales et mandements, 1880-1889; GEN 215; GEN 215/1561
    - Application aux colonies des deux décrets du 29 mars 1880, 1880-1898; GEN 202; GEN 202/1495
      Le 1er fixant à la Compagnie de Jésus un délai pour se dissoudre et évacuer les établissements qu'elle occupe sur le territoire de la république.Le 2nd portant obligation pour toute congrégation ou communauté non autorisée d'obtenir l'approbation de ses statuts.
    - Publications périodiques, 1886; GEN 215; GEN 215/1560
    - Service militaire des ecclésiastiques et dispenses accordées, 1890-1905; GEN 194; GEN 194/1481; 0.2
    - Modèles de lettres relatives au service des cultes; Renseignements administratifs sur diverses colonies, 1899; GEN 205; GEN 205/1510; 0.143
    - Administration spirituelle dans les colonies françaises, s.d.; GEN 63; GEN 63/638
  - Exercice du culte: Amérique du Nord, Inde, Saint-Pierre-et-Miquelon, 1825/1894; GEN 63, 671, 674 à 676
    - Inde, service du culte à Karikal, 1825-1826; GEN 675; GEN 675/3018
    - Inde, réclamation de l'abbé Calmels au sujet du passage des processions dans la ville, 1839; GEN 676; GEN 676/3025; 0.167
    - Extrait du mémoire de l'inspecteur Guichon de Grandpont, commandant par intérim de Saint-Pierre-et-Miquelon, 1842; GEN 671; GEN 671/2929